# 资产转固

提问人：橘 时间：2021-09-03 14:33:03
所有单个设备已调试完毕，但由多个设备组成的生产线联调未完成的情况下，可以转固吗

回答人：chenyiwei
根据《企业会计准则第 17 号——借款费用》第十四条：
购建或者生产的符合资本化条件的资产的各部分分别完工，且每部分在其他部分继续建造过程中可供使用或者可对外销售，且为使该部分资产达到预定可使用或可销售状态所必要的购建或者生产活动实质上已经完成的，应当停止与该部分资产相关的借款费用的资本化。
购建或者生产的资产的各部分分别完工，但必须等到整体完工后才可使用或者可对外销售的，应当在该资产整体完工时停止借款费用的资本化。
就主帖问题，需要考虑的问题是：这些已完成单体调试的单个设备能否单独使用，而不必作为一个整体一并投入使用？对于可以单独使用的资产，应单独转固；反之则在联调结束时转固。